# 股份支付的确认

提问人：fengyioo 时间：2019-05-13 14:27:57
请教陈版：
一、情况 1
A公司拟进行IPO，并进行股权激励，于 2014 年 6 月签订股权期权协议，对员工王某实行股权激励计划，股权激励份额为 15 万股。
双方约定：（ 1 ）王某服务期限不少于 3 年，未满 3 年股票按成本价回购；（ 2 ）于 2015 年 6 月可行权 5 万股， 2016 年 6 月可行权 5 万股，2017 年 6 月可行权 5 万股。
2018 年 6 月，王某通过员工持股平台一次性行权 15 万股。
请问：
（ 1 ）股权支付授予日为 2014 年 6 月？还是 2018 年 6 月？
（ 2 ）公允价值是否需要使用 BS模式来做？
（ 3 ）由于限制条件只有服务期的限制且行权时是一次性的，是否属于期权，是否需要按期间进行分摊股份支付费用？
二、情况 2
A 公司拟进行IPO，并进行股权激励，于 2016 年 6 月对员工张某实行股权激励计划，约定股权激励份额为 30 万股。
双方约定：张某服务期限不少于 3 年，未满 3 年期权按成本价进行回购。
2018 年 6 月，张某通过员工持股平台一次性行权 30 万股。
请问：
（ 1 ）协议中未约定可行权时点，仅约定服务期限，张某于 2018 年 6 月一次性行权，股权支付授予日为 2015 年 6 月还是 2018 年 6 月？（ 2 ）股权支付费用是否需要分摊？

回答人：chenyiwei
1 、（ 1 ）授予日应为 2014 年 6 月；（ 2 ）因为授予的激励形式是期权，因此可以在一定程度上接受 BS模型（该模型的具体运用请咨询相关估值领域的专业人士）；（ 3 ）需明确 “王某服务期限不少于 3 年，未满 3 年股票按成本价回购” 的具体含义，是否表明即使行权了，但 3 年内离职，已行权的股份也要原价回购？如果是，则全部股份支付费用按 3 年摊销。
2 、授予日为协议日；按照一般理解应在服务期 3 年内分摊股份支付费用。
另需注意：在 IPO 审核的特定背景下，鉴于证监会发行部的倾向性意见，多数情况下股份支付费用是在授予日一次性确认的。如果分摊，则需提供有效的股份支付协议等证据，证明服务期限条件和业绩条件的真实性和可执行性。